臺灣桃園地方法院民事裁定
111年度小上字第120號
上  訴  人  葉怡琳  
即原審原告          

被上訴人    林儀柔  
即原審被告 
上列當事人間請求損害賠償事件，上訴人對於民國111年8月5日
本院桃園簡易庭111年度桃小字第643號第一審判決提起上訴，並
為訴之追加，本院裁定如下：
    主  文
一、上訴及追加之訴均駁回。
二、第二審訴訟費用新臺幣1,500元由上訴人負擔。
    理  由
一、上訴意旨略以：上訴人即原審原告於民、刑事訴訟中，屢次
    提供被上訴人即原審被告侵害其名譽之圖文，已使上訴人無
    數次受到間接傷害，被上訴人雖經鈞院以110年度易字第799
    號刑事判決犯散布文字誹謗罪，處有期徒刑4月並得易科罰
    金，然被上訴人竟無悔意提起上訴，而由臺灣高等法院以11
    1年度上易字第364號刑事判決駁回伊上訴，本案歷經多次調
    解程序，被上訴人不僅未道歉，亦未提出賠償方案，反責怪
    上訴人請求賠償金額過高，致伊無力償還，與伊前以社群軟
    體INSTAGRAM揚言欲對上訴人提起誣告等告訴之態度不同，
    且被上訴人有其他收入如外拍，甚於訴訟中四處旅遊，顯無
    伊所述無力償還之情，是原判決賠償金額實屬過低，故請求
    鈞院判決提高賠償金額等語。並聲明：⑴原判決不利上訴人
    部分廢棄；⑵上開廢棄部分，被上訴人應再給付上訴人新臺
    幣（下同）10萬元，及自起訴狀繕本送達翌日起至清償日止
    ，按週年利率5％計算之利息。
二、按小額訴訟程序之當事人於第二審程序不得為訴之變更、追
    加或提起反訴，民事訴訟法第436條之27規定甚明。第查，
    上訴人於原審聲明：被上訴人應給付上訴人10萬元及自起訴
    狀繕本送達翌日起至清償日止，按週年利率5％計算之利息（
    見原審卷第3頁起訴狀），後經原審判決被上訴人應給付上
    訴人2萬元及自民國111年2月15日起至清償日止，按週年利
    率5％計算之利息。上訴人其餘之訴駁回。然上訴人提起本件
    上訴，除聲明廢棄原判決不利上訴人部分外，另請求被上訴
    人應再給付上訴人10萬元，及自起訴狀繕本送達翌日起至清
    償日止，按週年利率5％計算之利息。惟原審判決駁回上訴人
    起訴請求而有不利上訴人部分僅8萬元（10萬-2萬元），故
    上訴人請求被上訴人應再給付10萬元，顯係擴張請求2萬元
    ，該擴張部分即屬小額訴訟程序中第二審訴之追加，於法自
    有未合，其追加之訴，不應准許，應予駁回，合先敘明。　
    　
三、按對於小額程序第一審裁判之上訴，非以其違背法令為理由
    ，不得為之；上訴狀內應記載上訴理由，表明下列各款事項
    ︰原判決所違背之法令及其具體內容。依訴訟資料可認為
    原判決有違背法令之具體事實，民事訴訟法第436 條之24第
    2項、第436條之25分別定有明文。所謂判決違背法令，依同
    法第436條之32第2項準用第468條、第469條第1款至第5款規
    定，係指判決不適用法規或適用不當，或有同法第469條規
    定所列第1款至第5款情形之一之情形。對於小額程序之第一
    審裁判提起上訴時，如依民事訴訟法第468條規定，以第一
    審判決有不適用法規或適用法規不當為上訴理由時，其上訴
    狀或理由書應有具體指摘，並揭示該法規之條項或其內容；
    如依民事訴訟法第469條第1款至第5款所列判決當然違背法
    令事由提起上訴者，其上訴狀或理由書應揭示合於各該條款
    規定之事實，若上訴狀或理由書如未依上述方法表明者，自
    難認已對小額程序之第一審判決之違背法令有具體之指摘，
    其上訴自難認為合法（最高法院71年度台上字第314號判決
    要旨參照）。又上訴人未於提起上訴後20日內補正合法之上
    訴理由書，依民事訴訟法第436條之32第2項準用同法第444
    條第1項前段及第471條第1項規定，第二審法院毋庸命其補
    正，應以裁定駁回之。
四、經查，本件上訴人對原判決提起上訴，其上訴理由僅係就精
    神慰撫金之數額認定過低，指摘原審未審酌被上訴人毫無悔
    意、伊仍有其他收入而非無力賠償等情，惟並未表明原判決
    所違背之法令及其具體內容，或具體指摘原判決有何不適用
    法規或適用不當之情形，亦未指明所違背之法規、法則、司
    法解釋或最高法院判例，且就整體訴訟資料亦無從認定原判
    決有何違背法令之具體事實，難認上訴人於上訴狀內已依法
    表明原判決如何具體違背法令，依前開規定及說明，難認已
    合法表明上訴理由。又上訴人於111年8月19日提起本件上訴
    ，有上訴狀上之本院本院收狀日期戳章在卷可稽（見本院卷
    第7頁），迄今已逾20日之期間，猶未補陳其他理由書於原
    審或本院，依前開規定及說明，本院亦無庸命其補正，是上
    訴人提起本件上訴，並不合法，應予裁定駁回其上訴。
五、末按於小額訴訟之上訴程序，法院為訴訟費用之裁判時，應
    確定其費用額，民事訴訟法第436條之19第1項、第436條之3
    2第1項定有明文。本件第二審訴訟費用為1,500元，應由上
    訴人負擔，爰裁定如主文第2項所示。
六、據上論結，本件上訴及追加之訴均不合法，裁定如主文。
　　
中　　華　　民　　國　 111　　年　　 9　　月　　30　　日
                  民事第三庭  審判長法　官  游智棋
　　　　　　　　　                  法  官  卓立婷
　　　　　　　　　                  法  官  林靜梅
以上正本係照原本作成。
本裁定不得抗告。
中　　華　　民　　國　 111　　年　　 9　　月　　30　　日
                                    書記官  劉寶霞